【裁判字號】    97,訴,322
【裁判日期】    971231
【裁判案由】    違反毒品危害防制條例
【裁判全文】
臺灣花蓮地方法院刑事判決               97年度訴字第322號
公  訴  人  臺灣花蓮地方法院檢察署檢察官
被      告  甲○○
                    （現於臺灣花蓮看守所羈押中）
選任辯護人  吳美津律師
上列被告因違反毒品危害防制條例案件，經檢察官提起公訴（97
年度偵字第3369號），並當庭追加起訴如附表一編號五所示部分
，本院判決如下：
    主  文
甲○○所犯如附表一所示之販賣第一級毒品罪，均累犯，各處如
附表一所示之刑。扣案如附表二編號一所示第一級毒品海洛因均
沒收銷燬之；未扣案如附表二編號二所示因販賣第一級毒品所得
之財物均沒收，如全部或一部不能沒收時，以其財產抵償之；扣
案如附表二編號三所示之物均沒收；未扣案如附表二編號四所示
之行動電話壹具沒收，如全部或一部不能沒收時，追徵其價額。
又轉讓第一級毒品，累犯，處有期徒刑壹年肆月。又轉讓第一級
毒品，累犯，處有期徒刑壹年肆月。又明知為禁藥而轉讓，累犯
，處有期徒刑捌月。應執行有期徒刑貳拾年。扣案如附表二編號
一所示第一級毒品海洛因均沒收銷燬之；未扣案如附表二編號二
所示因販賣第一級毒品所得之財物均沒收，如全部或一部不能沒
收時，以其財產抵償之；扣案如附表二編號三所示之物均沒收；
未扣案如附表二編號四所示之行動電話壹具沒收，如全部或一部
不能沒收時，追徵其價額。
    事  實
一、甲○○曾因違反麻醉藥品管理條例案件，經本院以81年度訴
    緝字第22號判處有期徒刑5年確定，經送監執行，於民國 84
    年 11月7日假釋付保護管束，嗣經撤銷假釋，應執行殘刑；
    又因竊盜等案件，經臺灣台東地方法院以82年度訴緝字第21
    號就違反麻醉藥品管理條例部分判處有期徒刑 5月，就竊盜
    部分判處有期徒刑1年，就妨害兵役部分，判處有期徒刑3月
    ，應執行有期徒刑1年4月確定，復因竊盜等案件，經臺灣臺
    中地方法院以83年度易字第3354號就竊盜部分判處有期徒刑
    1年6月，就偽造文書部分判處有期徒刑 6月，應執行有期徒
    刑1年10月，前開2案件，經裁定應執行有期徒刑3年1月，另
    因違反麻醉藥品管理條例案件，經本院以86年度易字第1120
    號判處有期徒刑8月確定，再因竊盜案件，經本院以86 年度
    易字第1137號判處有期徒刑1年2月，前開 2案件，嗣裁定應
    執行有期徒刑1年8月，上揭案件經與殘刑部分，合併應執行
    有期徒刑5年2月6日，於90年7月18日縮短刑期假釋出監，假
    釋期間付保護管束，於 93年4月22日假釋期滿，未經撤銷假
    釋，其未執行之刑，以已執行論。
二、甲○○明知海洛因為毒品危害防制條例規定之第一級毒品，
    安非他命為同條例規定之第二級毒品，均不能非法販賣、轉
    讓或持有，竟意圖營利，基於販賣第一級毒品海洛因（以下
    簡稱海洛因）及販賣第二級毒品安非他命（以下簡稱安非他
    命）之犯意，分別於如附表一所示之時間、地點，以其所有
    0000000000、0000000000、0000000000、0000000000、0000
    000000號行動電話做為聯絡工具，以新臺幣（下同）500 元
    至12,000元不等之價格，分別販賣海洛因予乙○○、丁○○
    及丙○○，同時販賣海洛因及安非他命予戊○○（詳如附表
    一所示）。
三、甲○○另基於轉讓海洛因之犯意，於 97年5月31日晚間某時
    許，在台東縣池上鄉○○路3巷4號戊○○住處，無償提供摻
    有海洛因之香菸1支予丁○○施用；復於同年 6月4日某時，
    在花蓮縣玉里鎮○○路 287號其住處，無償提供摻有海洛因
    之香菸1支予丁○○施用。
四、甲○○復明知安非他命業經公告為禁藥，竟基於轉讓禁藥安
    非他命之犯意，於 97年5月31日晚間某時許，在台東縣池上
    鄉○○路3巷4號戊○○住處，無償提供不詳數量之安非他命
    予戊○○施用。
五、嗣因花蓮縣警察局玉里分局依臺灣台東地方法院核發之通訊
    監察書，監聽戊○○與甲○○間之對話，認甲○○涉有販賣
    毒品嫌疑，於 97年7月10日10時許，持本院核發之搜索票至
    甲○○住處執行搜索，當場查獲甲○○，並扣得如附表二編
    號一所示之海洛因2包、電子秤1台、分裝勺1 支、海洛因殘
    渣袋3個、分裝夾鏈袋2個、行動電話3支及注射針筒1支。
六、案經花蓮縣警察局玉里分局報告臺灣花蓮地方法院檢察署檢
    察官偵查起訴。
    理  由
一、證據能力部分：按被告以外之人於審判外之言詞或書面陳述
    ，除法律有規定者外，不得作為證據；被告以外之人於偵查
    中向檢察官所為之陳述，除顯有不可信之情況者外，得為證
    據；又被告以外之人於檢察事務官、司法警察官或司法警察
    調查中所為之陳述，與審判中不符時，其先後之陳述具有較
    可信之特別情況，且為證明犯罪事實存否所必要者，得為證
    據；被告以外之人於審判外之陳述，雖不符刑事訴訟法第15
    9條之1至第159條之4之規定，而經當事人於審判程序同意作
    為證據，法院審酌該言詞陳述或書面陳述作成時之情況，認
    為適當者，亦得為證據；當事人、代理人或辯護人於法院調
    查證據時，知有第159條第1項不得為證據之情形，而未於言
    詞辯論終結前聲明異議者，視為有前項之同意，刑事訴訟法
    第159條第1項、第159條之1、第159條之2、第159條之5分別
    定有明文。次按同法第 159條之5第2項之規定，乃基於證據
    資料愈豐富，愈有助於真實發現之理念，酌採當事人進行主
    義之證據處分權原則，並強化言詞辯論主義，透過當事人等
    到庭所為之法庭活動，在使訴訟程序順暢進行之要求下，承
    認傳聞證據於一定條件內，得具證據適格。此種「擬制同意
    」，因與同條第一項之明示同意有別，實務上常見當事人等
    係以「無異議」或「沒有意見」表示之，此時倘該證據資料
    之性質，已經辯護人閱卷而知悉，或自起訴書、原審判決書
    之記載而了解，或偵、審中經檢察官、審判長、受命法官、
    受託法官告知，或被告逕為認罪之答辯或有類似之行為、情
    況，即可認該相關人員於調查證據時，知情而合於擬制同意
    之要件，最高法院96年度臺上字第7364號判決意旨可資參照
    。經查：
（一）就證人乙○○、丁○○、戊○○及丙○○於警詢中之陳述
      部分：證人乙○○、丙○○於本院審理中之證述與其等在
      警詢中之陳述不同，證人乙○○於本院審理中且稱：警察
      叫其協助案情，說反正只要解釋的漂亮其會沒事，被告也
      會沒事，有 1個比較兇的警察說趕快做一做筆錄就沒事，
      不然要辦共同，另外警詢筆錄有一半不見了，一半在的部
      分也不是這樣等語，丙○○於本院審理中則稱：在警察局
      之所以陳述有與被告買過海洛因，係因警員恐嚇，意思是
      要將幾個沒有破的案子塞給其等語，倘其等前開證述屬實
      ，則於警詢中陳述內容之憑信性即有疑問，公訴人復未提
      出前開證人於警詢中之陳述有何具有較可信之特別情況之
      證據，亦無從經具結擔保，前開證人於警詢中之陳述，既
      缺乏較為可信之特別情況，即均應認無證據能力。又證人
      丁○○就於警詢中陳述向被告購買海洛因乙節，與本院中
      之證述不符，而證人戊○○於警詢中雖陳稱有向被告購買
      海洛因，然情節與在本院審理中證述內容不符，其等雖未
      陳稱警員有何違反其自由意志情事，然公訴人對此仍無舉
      出有何較可信之特別情況，且無從經具結擔保，仍應認無
      證據能力。
（二）就證人乙○○、丁○○、戊○○及丙○○於檢察官偵訊中
      之證述部分：辯護人雖主張前開證人偵查中之證述未依法
      與被告對質詰問，而無證據能力云云。惟按被告以外之人
      於偵查中向檢察官所為之陳述，就被告而言，事實上難期
      有於檢察官偵查中行使反對詰問權之機會，是該等陳述應
      屬未經完足調查之證據，但非謂無證據能力。申言之，如
      於審理時使被告或其辯護人得針對該被告以外之人於偵查
      中向檢察官所為之陳述，有補足行使反對詰問權之機會，
      即非不容許該被告以外之人於偵查中向檢察官所為之陳述
      作為證據，最高法院95年度臺上字第6675號判決意旨可資
      參照。本件證人乙○○、丁○○、戊○○及丙○○於檢察
      官偵查中所為之證述，均經具結在案，於本院審理時，被
      告及辯護人業已針對前開證人在檢察官偵訊中之證述，逐
      一踐行交互詰問、對質程序，已補足被告及辯護人之反對
      詰問權。而證人乙○○雖於本院審理中稱：其在檢察官的
      陳述是刑事組的警員叫其照第 2張講的云云。然亦證稱檢
      察官並沒有對其強暴、脅迫要其照警局所述一樣的情形，
      也是一問一答後而為的紀錄，在偵訊前也有讓其簽結文，
      請其據實陳述，並說偽證的話，要判 7年以下有期徒刑，
      於檢察官偵訊中所言，均是其在自由意志下自己的回答等
      語，經本院勘驗證人乙○○於檢察官偵訊錄音帶結果，檢
      察官係以一問一答方式詢問，偵訊筆錄內容大致與錄音帶
      內容相符，且偵訊錄音帶A面即長達 48分鐘，檢察官均任
      由乙○○連續始末陳述，顯無以強暴、脅迫或其他違反其
      意願之方法訊問。亦無證據足資認定就檢察官偵訊證人乙○○部分，有何顯不可採信之情況，自應有證據能力。至
      於本件檢察官偵訊錄音帶A面錄完後，應翻面由B面開始錄
      音，然該錄音帶B面係丙○○97年8月15日之偵訊錄音，惟
      按除有急迫情況並經記明筆錄者外，詢問被告時應全程連
      續錄音，刑事訴訟法第100條之2準用同法第 100條之1第1
      項定有明文。考其立法目的，在於建立詢問筆錄之公信力
      ，旨在輔助筆錄之不足，並擔保詢問程序之合法正當。亦
      即在擔保被告對於詢問之陳述，係出於自由意思及筆錄所
      載內容與其陳述相符。如被告之陳述係基於自由意思而非
      出於不正之方法，且其陳述與事實相符，縱令對之詢問時
      未經全程錄音，或事後無法提出錄音帶以供法院勘驗比對
      ，致公務員實施詢問程序不無瑕疵，惟仍難謂其供述之筆
      錄，絕對不具證據能力（最高法院93年台上字第1721號、
      93年台上字第4525號判決參照）。本件檢察官偵訊錄音帶
      之 B面雖然並未收錄證人乙○○嗣後偵訊之內容，而係丙○○之錄音，顯係偵訊過程中因製作筆錄人員之疏忽而將
      之取代，程序固有瑕疵，然證人乙○○於錄音帶 A面之陳
      述既係出於自由意志，並無證據足資認定檢察官在偵訊之
      下半部分反而出於違反證人乙○○之自由意志而為訊問，
      從而仍應認偵訊筆錄仍具有證據能力。丙○○於本院審理
      中雖證稱在檢察官偵訊中之所以陳述有向被告買海洛因，
      係因警員講的話的壓力還在云云，惟亦證稱：檢察官在一
      開始偵訊時，有說證人具結之義務及偽證之處罰，其亦知
      道偽證罪比較重，經檢察官提示通聯記錄，接下來的話都
      是在其自由意志下的陳述，檢察官也沒有誘導等語，經本
      院勘驗檢察官偵訊錄音帶結果，前開偵訊係採一問一答方
      式，檢方於詢問過程中，均由證人丙○○自由陳述，筆錄
      內容與錄音帶內容相符，錄音帶亦無錄音中斷之情形，前
      開錄音尚且收錄訊問結束後，證人丙○○與檢察官閒聊之
      過程，從而亦無證據足資認定檢察官偵訊丙○○時，有何
      顯不可信之情況，應有證據能力。證人丁○○於本院審理
      中並稱於檢察官偵訊中所述都實在，對於偵訊筆錄沒有意
      見，檢察官有說明具結之義務及偽證之處罰，其亦瞭解偽
      證之、嚴重性，檢察官並無強暴、脅迫或教導陳述違反自
      由意志之內容等語。證人戊○○於檢察官 2次偵訊中，則
      均經其具結，足徵前開證人丁○○、戊○○於檢察官偵訊
      中並無顯有不可信之情況，均應認為有證據能力。
（三）就監聽行動電話通訊監察譯文、通訊監察書、被告所使用
      之 5支行動電話之通聯記錄、證人戊○○之郵局往來明細
      等文書證據部分，被告及辯護人均認具有證據能力，經本
      院於審理中予以提示，復未於言詞辯論終結前聲明異議，
      本院審酌前開文書證據作成時之情況，核無證明力明顯過
      低之瑕疵，認適當作為證據，均有證據能力。至於為警所
      扣得如事實欄所載之物，均非供述及文書證據，無傳聞證
      據排除法則之適用，與本案具有關聯性，且上開證物均經
      偵辦員警合法取得，具有證據能力。
二、訊據被告甲○○固不否認曾於 97年6月初某日轉讓第一級毒
    品海洛因予丁○○之犯罪事實，核與證人丁○○於檢察官偵
    訊及本院審理中證述情節相符，應堪認定。又其雖不否認於
    同年5月下旬與證人乙○○曾有電話聯絡，乙○○曾交付500
    元予其；其於同年 5月31日有與丁○○至證人戊○○台東縣
    池上鄉的住處；丁○○亦有於同年6月3日或4日拿1,000元給
    其；同年6月6日有與戊○○見面，戊○○當場交付若干現金
    ，後來並匯款至其指定之帳戶；同年 6月23日或24日凌晨證
    人丙○○曾至其住處，事前並曾以電話聯繫；同年7 月10日
    警察曾持搜索票至其住處搜索，並扣得海洛因2包、電子秤1
    台、分裝勺1支、海洛因殘渣袋3個、分裝夾鏈袋2個、針筒1
    支及行動電話 3支之事實，惟矢口否認有何販賣第一級毒品
    、販賣第二級毒品、於 97年5月31日轉讓第一級毒品予丁○○，及轉讓禁藥安非他命予戊○○犯行，辯稱： 97年5月下
    旬，其常常和乙○○通電話，都是討論她出車禍及賣樹的事
    情，乙○○拿 500元給其，其就找阿宏買安眠藥，只要其不
    在，房間都會上鎖，不可能不鎖門而叫乙○○去拿毒品，其
    沒有賣海洛因給乙○○；同年 5月31日去找戊○○的原因是
    要談桂花樹的問題，當天沒有提供安非他命給戊○○，也沒
    有提供海洛因給丁○○，同年6月6日戊○○雖然有匯款給其
    ，但那是變賣樹苗及寶石的錢，其從頭到尾其都沒有賣毒品
    給戊○○，戊○○所述時間、地點、日期全都反反覆覆，說
    詞不一，如何採信；同年 6月11日戊○○沒有匯錢給其，其
    只有跟他講過其兒子帳號而已，戊○○是因為供出上源減刑
    才陷害其的；同年6月3日或4日丁○○雖有交付其1,000元，
    但此為之前欠其的錢，且丁○○於同年月 5日曾在我家被查
    到不少毒品，丁○○又何必於同年月 3、4日向其買1,000元
    ？97年 6月23日或24日，證人丙○○雖有打電話給其，其在
    電話中說他乾兒子生日，丙○○也有過來慶生，但並未提供
    他海洛因，且丙○○所述在我家對面打公共電話交易，然通
    聯記錄並無他打公共電話的紀錄，經檢察官提示，丙○○才
    改稱是直接到其家，檢察官誘導丙○○，丙○○是被警察逼
    的，因有壓力才在做筆錄時咬其販賣海洛因云云。然查：
（一）就被告販賣第一級、第二級毒品部分：
  １、乙○○部分（如附表一編號一、二）：證人乙○○於檢察
      官8月15日偵訊中結證稱曾向被告買過海洛因2次，均於97
      年 5月下旬在被告住處購買，2次都是買500元，約0.25公
      克等語。明確指證被告販賣海洛因之時間、地點、數量及
      價金，其亦自承前開所述內容，均是出於其自由意志而為
      之陳述，並無背出警局中陳述之內容，或強迫其照警局所
      述內容來回答等語，足徵證人乙○○前開陳述並無違反其
      意願之情形。而檢察官偵訊時仔細詢問前開日期前後時間
      所發生之事，諸如證人乙○○被其夫打，離家、住居於國
      興旅社、買樹之過程、與其夫吵架之時間、其夫返家之時
      間，以引導被告回復記憶，確認被告販賣海洛因之時間等
      情，並提示相關通聯記錄使之確認通話內容是否為其買受
      海洛因，而其所述向被告買受海洛因前後所發生之事核與
      其於本院中證述情節相符。參諸證人乙○○於檢察官偵訊
      中並證稱沒有陷害被告，確實如此，檢察官亦有告以具結
      之義務及偽證罪之處罰等語。被告亦自承證人乙○○是很
      好的朋友，亦有親戚關係，足徵證人乙○○當無攀誣陷搆
      被告之理，可認證人乙○○前開於檢察官偵訊中之證述誠
      屬可信。其於本院中雖證述並未向被告購買海洛因，乃是
      向「國鴻」購買云云，然亦自承沒有告訴檢察官確係向「
      國鴻」購買，亦無任何證據足以佐證，空言主張，顯係迴
      護被告之詞，尚難採信。而被告雖辯稱證人乙○○拿 500
      元給其，其就找阿宏買安眠藥等語，惟被告於 97年8月22
      日檢察官偵訊中稱證人乙○○有給其 500元，但是叫其幫
      她買 FM2，其陳述已前後不一，且證人乙○○於本院審理
      中亦證稱其所用的藥物都是醫院買來的，沒有試過在一般
      藥房購買，也無請別人幫其購買，97年 5月下旬也沒有拿
      錢給被告等語，核與被告所辯情節不符，其所辯證人乙○○給其之 500元係交付其購買安眠藥等物云云，自難採信
      。此外並有其與被告間之通聯記錄在卷可憑，被告應有如
      附表一編號一、二所示販賣海洛因予證人乙○○犯行。
  ２、丁○○部分（如附表一編號三）：證人丁○○於檢察官97
      年8月5日偵訊中具結後明確指稱其於 97年6月3日或4日，
      在被告住處，曾以 1,000元之價格向被告購買海洛因等語
      。並稱檢察官並無強暴、脅迫或教其如何陳述，一開始檢
      察官有告以具結之義務及偽證罪之處罰，其也瞭解偽證罪
      之嚴重性，與被告完全無恩怨，所述均是出於其自由意志
      。足徵證人丁○○於檢察官偵訊中所述，核無違反其意願
      之情形，亦知不可任意誣陷被告。證人丁○○雖於本院審
      理中改稱前開陳述是其講錯了，其本來要請被告幫其買海
      洛因，但是因為沒有買成功，所以其問被告有沒有，被告
      就請其施用云云。惟其亦證稱前開筆錄上所記載的內容都
      是其自己說的，當時也沒有向檢察官反映實際上並沒有買
      成功，或是要求更正筆錄之內容，復稱並無陷害被告等語
      。則倘證人丁○○實際上並未向被告購得海洛因，何以明
      確指稱被告販賣海洛因予其之時間、地點、價格，復未要
      求更正筆錄？證人前開證述顯不可採。又被告雖辯稱證人
      丁○○所給予之現金 1,000元，是償還其先前欠款云云。
      證人丁○○於本院審理中並曾附和被告之詞，證稱因之前
      向被告借 1,000元，事實上其是要還被告錢云云。惟其於
      本院審理中就與被告間金錢之往來，先稱其有幫被告搬樹
      ，被告有給其幾千元，有拿錢轉交給被告之岳父，當有有
      跟被告借1、2千元，但何時借的已經忘記，又稱除了付房
      租外，沒有拿錢給被告，在5月底6月初的那段時間，欠被
      告的錢都沒有償還，再改稱有還被告1次1千元，前後所述
      多所矛盾，顯係迴護被告之詞。綜合上述，被告應有於如
      附表一編號三所示時間、地點，販賣約 1,000元之海洛因
      予證人丁○○之事實。
  ３、就被告販賣海洛因、安非他命予戊○○部分（如附表一編
      號四、五、六）：被告所為如附表一編號四、六所示販賣
      第一級毒品予戊○○之事實，業據證人戊○○於 97年8月
      20日檢察官偵訊及本院審理中證述明確。如附表一編號五
      所示販賣第一級毒品予證人戊○○部分，則據證人戊○○
      於本院審理中證述綦詳。證人戊○○於 2次檢察官偵訊及
      本院審理中證述向被告購買海洛因之次數情節有所差異，
      惟證人戊○○為施用毒品之人，亦非僅向被告購買海洛因
      ，從而其於檢察官偵訊或本院審理之初，根據模糊之印象
      而為陳述，所證述情節自與事實有所出入，證人戊○○於
      本院審理中亦稱交易的時間無法確定，匯款的時間、金錢
      及數量都是憑其印象，其回答只是概括的情形，沒有辦法
      那麼精確等語。反觀證人戊○○上開證述如附表一編號四
      至六所示被告販賣海洛因 3次予其乙節，則均係檢察官或
      本院提示相關監聽譯文、通聯記錄及匯款記錄，使其回復
      記憶而為之證述，經證人戊○○以此等客觀之證據為基礎
      回復記憶後之證詞，自較僅憑依稀印象而為之證述為可採
      。參諸被告所使用之0000000000號行動電話與戊○○所使
      用之0000000000號行動電話之監聽譯文所示，97年6月6日
      13時23分22秒開始的通話中，戊○○告訴被告：「你到的
      時候把車子停在外面就好了，馬路那個旁邊圍牆那裡。」
      ，於同日13時31分零秒開始的通話中，被告則告以：「到
      你們家門口了。」；於同日16時59分42秒開始的對話中，
      戊○○告以：「我這裡有五啦」、「到的時候打電話給我
      啊，我已經存在我這邊啊，我看怎樣再轉的轉去你那裡這
      樣啦。」，被告答稱：「好啊好啊」；同日 22時1分38秒
      開始的對話，被告稱：「我說哄，你那寶石 4千對我們來
      說太硬沒啊，就是你那寶石級數要高。」、「說沒你們就
      要拿半錢的寶石這樣他跟我說這樣我說啊，半錢要算多少
      ？」，戊○○答稱：「啊你那邊的現金可以幫我做支援嗎
      ？」，被告再稱：「是不太夠啦，還是可以。」、「就是
      說我少拿一些另外一種寶石就可以啦。」，戊○○則稱：
      「啊，我現在把錢先匯過去給你還是怎樣？」；於同日22
      時20分33秒開始的對話中，戊○○稱：「ㄟ我那 6張全部
      跟我拿好不好？」，被告答稱：「嗯」、「你要全部拿就
      對了？」、「 6張要怎麼拿？」，戊○○稱：「小姐啊」
      ；於同日22時22分42秒開始的對話中，戊○○稱：「哄我
      拿1千給你，我現在要轉5千給你。」，被告稱：「可以啦
      ，你把他轉到弟弟的戶頭來。」；於同日23時46分26秒開
      始的對話中，戊○○問被告：「你有收到嗎？」，被告答
      稱：「有啦，有有，我用好了啦，我這一趟回來你會爽死
      。」，戊○○即稱：「那我就不睡覺等你哦。」；於同年
      月11日11時41分18秒開始的對話中，被告稱：「目前我是
      用一棵那個桂花樹的錢給他。」、「我也是用差不多靠近
      一半的寶石有沒有。」、「現在目前確定就是有一棵」、
      「 1個桂花然後半個寶石就是這筆錢都給他了。」；於同
      日14時22分46秒開始的對話中，戊○○問被告：「啊你可
      以跟我大概什麼時候，你可以跟我安一下嗎？」，被告答
      稱：「反正就是今天一會，今天那樹一定會，他會用貨車
      載過來就對了。」；於同日 23時40分2秒開始之對話中，
      被告問戊○○：「你有在家嗎？」、「我等下過去找你。
      」、「你那邊手上還有現金嗎？」，戊○○答稱：「對呀
      。」；於同年月12日12時39分13秒開始的對話中，被告告
      以：「你8點到9點一定要在家哦。」；於同年月13日13時
      35分45秒開始的對話中，戊○○稱：「我拿回來的軟軟的
      寶石，你出的怎樣了？」，證人戊○○於本院審理中復稱
      ：前開對話內容中，所謂寶石就是安非他命，樹就是海洛
      因等語。觀諸被告之子余冠霖玉里泰昌郵局000000000000
      00號帳戶客戶歷史交易清單上確實有戊○○於97年6月6日
      匯款5,000元，同年月10日匯款 11,000元之記錄；傅芊金
      美濃郵局00000000000000號帳戶客戶歷史交易清單上確實
      有戊○○於97年6月11日匯款5,000元之記錄。足徵證人戊○○證述97年6月6日被告曾至其位於台東縣池上鄉文田村
      3巷4號住處與其商談買賣毒品事宜，嗣後並受被告指示匯
      款5,000元至被告之子帳戶，被告遂於同年月7日凌晨至其
      住處交付所約定之海洛因與安非他命；於 97年6月10日，
      與被告約定購買12,000元之海洛因及安非他命，並於同日
      匯款11,000元至被告指定帳戶後，被告於 97年6月12日21
      時許在其住處交付毒品，其亦交付 2,000元予被告，其中
      1,000元為價金，1,000元為貼補被告之油錢；於97年6 月
      11日，在台東縣池上鄉○○路3巷4號戊○○住處，以6,00
      0 元之價格向被告購買海洛因及安非他命，被告並當場交
      付前開毒品，戊○○則交付現金 1,000元，再於同日匯款
      5,000 元至被告指定之帳戶等情，核與監聽譯文、通聯記
      錄及匯款記錄吻合，足徵證人戊○○指證被告如附表一編
      號四至六所示犯行，應堪採信，尚不得以所述一部份不一
      致，即遽認證人戊○○之證述完全不可採信。至於辯護人
      雖於本院審理期日聲請傳喚證人傅芊金，認為證人戊○○
      之匯款與被告無關，惟證人戊○○業已證稱乃是受被告指
      示之帳號匯款，自不需知悉所匯入之帳戶為何人所有，況
      扣案之被告所使用之0000000000號行動電話，亦曾出現「
      文龍錢匯00000000000000傅芊金」之簡訊內容，足徵被告
      應知悉傅芊金前開帳戶，並與前開帳戶有關連，從而本院
      認無傳喚之必要，附此敘明。
  ４、丙○○部分（如附表一編號七、八）：證人丙○○於檢察
      官8月15日偵訊中業已結證稱：曾經向被告購買海洛因，2
      次都買1,000元，0.2公克，都是在被告住處樓下交貨，都
      打0000000000號行動電話與被告聯繫，1次是先於97年6月
      23日晚間9時許與被告聯繫，並於翌日即97年6月24日凌晨
      1時30分許購得海洛因，另1次係於97年 6月24日23時許在
      上址購得海洛因等語。而本件檢察官前開偵訊乃是一一提
      示被告與證人間之通聯記錄，喚起證人丙○○之記憶，並
      逐一詢問請證人丙○○表示意見，證人丙○○亦逐一說明
      通話內容及情形。觀諸被告所使用之0000000000號行動電
      話與證人丙○○所使用之0000000000號行動電話通聯記錄
      ，前開二人於97年6月23日21時許至22時許確實有3次通話
      紀錄，同年月24日19時許亦有 1次通話記錄，核與其證述
      情節相符。證人丙○○雖於本院審理中改稱檢察官偵訊中
      所言不實，並稱警察告訴其手上還有竊盜案件沒找到人，
      筆錄上面會寫到其，在檢察官偵訊時，警察所給的壓力還
      在云云。惟亦證稱檢察官所提示之通聯記錄均是其與被告
      聯繫的內容，檢察官亦無一定要其如何回答之誘導情形，
      回答的內容是在其自由意志下所為之陳述，陳述通訊當日
      做了何事，則證人丙○○在檢察官偵訊中之陳述，顯然並
      無違反其意願情形，並無瑕疵。參諸證人丙○○復證稱檢
      察官有告以證人具結之義務及偽證之處罰，其亦知偽證罪
      之處罰較竊盜等罪為重，且與被告為從小認識的朋友，則
      證人丙○○更無誣陷被告，而使自己處於更加不利地位之
      理，其於本院翻異其詞，證稱並無向被告購買海洛因，顯
      係迴護被告之詞，尚難採信。從而被告應確有販賣第一級
      毒品2次予證人丙○○之事實。
  ５、按販賣海洛因、安非他命係違法行為，非可公然為之，亦
      無公定價格，不論是瓶裝或紙包之毒品，均可任意分裝增
      減分量，而每次買賣之價格、數量，亦隨時依雙方之關係
      深淺、資力、需求程度及對行情之認知等因素，機動調整
      ，故販賣毒品之利得，除行為人坦承犯行，或毒品交易之
      價格、數量俱臻明確以外，委難查得其情。惟不論販賣之
      人究係從價差或量差中牟取販賣毒品之不法利益，然營利
      之不法意圖，則無不同，且販賣第一級毒品之罪刑甚重，
      苟無利潤可圖，被告無任意將海洛因讓與他人之可能。再
      被告肯甘冒風險，將海洛因（或連同安非他命）出售予購
      毒之人，自係其間有利可圖所致，被告主觀上有營利之意
      圖，至堪認定。
（二）就被告於97年 5月31日轉讓海洛因予丁○○部分：證人丁○○於檢察官97年8月5日偵訊及本院審理中均證稱於97年
      5月 31日有與被告至證人戊○○位於台東縣池上鄉住處，
      被告有請其施用摻有海洛因之香菸 1支等語。前後所述均
      屬一致，且與證人戊○○於本院審理中證述情節相符，應
      堪信為真。被告前揭轉讓第一級毒品犯行，應堪認定。
（三）就被告轉讓禁藥安非他命予戊○○部分：證人戊○○於檢
      察官 97年8月20日及本院審理中均明確證稱被告與丁○○
      於同年 5月31日至其住處找其時，曾經請其施用安非他命
      等語，前後一致，並無瑕疵。被告亦自承曾於前開時地至
      證人戊○○住處與戊○○見面，足徵證人戊○○並無無稽
      漫指，被告空言否認此部分犯罪，亦難採信。被告亦應有
      轉讓第二級毒品之事實。
      綜上所述，被告於如附表一所示時間、地點販賣第一級毒
      品予乙○○、丁○○、戊○○、丙○○犯行、轉讓第一級
      毒品予丁○○，及轉讓禁藥安非他命予戊○○犯行，均洵
      堪認定。本件事證明確，被告犯行洵堪認定，應依法論科
      。
三、按海洛因係毒品危害防制條例第 2條第2項第1款所定之第一
    級毒品，安非他命為同條項第 2款所定之第二級毒品，均不
    能非法販賣、轉讓。核被告如附表一所示販賣海洛因之行為
    ，均係犯毒品危害防制條例第4條第1項之販賣第一級毒品罪
    ；如附表一編號四、五、六之販賣安非他命之所為，則係犯
    同條第 2項之販賣第二級毒品罪。核被告轉讓海洛因予丁○○之所為，均係犯毒品危害防制條例第8條第1項之轉讓第一
    級毒品罪。次按安非他命除為第二級毒品外，且係經中央衛
    生主管機關依藥事法規定，明令公告禁止使用之禁藥（參行
    政院衛生署 75年7月11日衛署藥字第597627號函），又轉讓
    安非他命之行為，毒品危害防制條例第8條第2項及藥事法第
    83條第 1項均設有處罰之規定，然因被告轉讓予戊○○之安
    非他命數量，未達毒品危害防制條例第8條第6項加重其刑之
    標準，無法定刑加重後較藥事法第 83條第1項法定刑為重之
    情形，藥事法第83條第 1項轉讓禁藥罪既為毒品危害防制條
    例第8條第2項轉讓第二級毒品罪之後法，且為重法，自應優
    先適用藥事法處斷（最高法院97年度臺上字第3490號、97年
    度台非字第 397號判決意旨可資參照。從而被告轉讓安非他
    命予戊○○之所為，係犯藥事法第 83條第1項之轉讓禁藥罪
    。起訴書認係成立毒品危害防制條例第8條第1項之轉讓第二
    級毒品罪，洵有未洽，惟其基本社會事實同一，於踐行告知
    程序後，逕變更起訴法條。如附表一編號四、五、六所示被
    告以一販賣行為，同時觸犯毒品危害防制條例第4條第1項之
    販賣第一級毒品罪及同條第 2項販賣第二級毒品罪，為想像
    競合犯，應從一重之販賣第一級毒品罪處斷。被告販賣、轉
    讓海洛因前持有海洛因之行為，均應為販賣之高度行為所吸
    收，均不另論罪。而依現有證據，被告各次販賣、轉讓毒品
    犯行，時間、地點均截然可分，顯見係分別起意，均應予分
    論併罰。又被告有如事實欄所載之罪刑及刑之執行完畢情形
    ，有臺灣高等法院被告前案紀錄表乙份在卷可憑，其受有期
    徒刑執行完畢， 5年以內故意再犯本件有期徒刑以上之各罪
    ，均為累犯，除販賣第一級毒品罪之法定刑為死刑、無期徒
    刑，依法不得加重外，其餘均依刑法第 47條第1項之規定，
    加重其刑。再按刑之量定，為求個案裁判之妥當性，法律固
    賦予法院裁量權，但此項裁量權之行使，除應依刑法第57條
    條規定，審酌行為人及其行為等一切情狀，為整體之評價，
    並應顧及比例原則及平等原則，使罪刑均衡，輕重得宜，以
    契合社會之法律感情。又刑法第59條規定犯罪之情狀可憫恕
    者，得酌量減輕其刑，所謂「犯罪之情狀」，與同法第57條
    規定科刑時應審酌之一切情狀，並非有截然不同之領域，於
    裁判上酌減其刑時，應就犯罪一切情狀（包括第57條所列舉
    之10款事項），予以全盤考量，審酌其犯罪有無可憫恕之事
    由（即有無特殊之原因與環境，在客觀上足以引起一般同情
    ），以及宣告法定最低度刑，是否猶嫌過重等等，以為判斷
    。查販賣第一級毒品罪之法定刑為「死刑或無期徒刑；處無
    期徒刑者，得併科新台幣一千萬元以下罰金」，然同為販賣
    第一級毒品之人，其原因動機不一，犯罪情節未必盡同，或
    有大盤毒梟者，亦有中、小盤之分，甚或僅止於吸毒者友儕
    間為求互通有無之有償轉讓者亦有之，其販賣行為所造成危
    害社會之程度自屬有異，法律科處此類犯罪，所設之法定最
    低本刑卻同為「無期徒刑者，得併科新台幣一千萬元以下罰
    金」，不可謂不重。於此情形，倘依其情狀處以有期徒刑，
    即足以懲儆，並可達防衛社會之目的者，自非不可依客觀之
    犯行與主觀之惡性二者加以考量其情狀，是否有可憫恕之處
    ，適用刑法第59條之規定酌量減輕其刑，期使個案裁判之量
    刑，斟酌至當，符合比例原則（最高法院95年度台上字第61
    57號判決意旨參照）。本件其販賣第一級毒品之次數不多，
    每次數量亦微，依其出售之數量，不能認為係大量購入，僅
    係因被告沈溺於毒品進而販毒圖利，其獲利不高，其犯罪情
    節與大中盤毒梟者有別等一切情狀，因認被告販賣第一級毒
    品部分確有值憫恕之處，縱令量處最低刑之無期徒刑仍嫌過
    重，為鼓勵其脫離毒品控制之決心及給予自新機會，本院認
    被告就附表一所示販賣第一級毒品部分應適用刑法第59條規
    定減輕其刑。爰審酌被告前有如事實欄所載之前科，素行不
    佳，販賣及轉讓毒品犯行，使他人沉迷於毒癮，無法自拔，
    輕則戕害身心，重則引發更多各種犯罪，實為多種犯罪之源
    頭，對社會國家之侵害頗深，及衡酌被告犯罪手段、次數、
    數量、犯罪所得不多及被告犯罪後僅坦承 1次轉讓第一級毒
    品犯行，其餘均矢口否認，並無悔意等一切情狀，就被告犯
    行分別量處如主文所示之刑，並定其應執行之刑。
四、扣案如附表二編號一所示之海洛因 2包，經送往法務部調查
    局鑑定結果，其中1包含微量海洛因，淨重 1.38公克，純質
    淨重約0.01公克，另1包亦含海洛因成分，淨重 2.01公克，
    純質淨重0.59公克，為查獲之第一級毒品，應依毒品危害防
    制條例第 18條第1項前段沒收銷燬之，如附表二編號二所示
    因販賣第一級毒品所得之財物合計28,000元，雖未扣案，仍
    應依同條例第 19條第1項沒收，如全部或一部不能沒收時，
    以其財產抵償之；扣案如附表二編號三所示之行動電話 3具
    （0000000000號、0000000000號、0000000000號），為被告
    作為聯絡販賣海洛因所用之物，亦應依同條第 1項規定予以
    沒收。如附表二編號四所示之行動電話 1具（0000000000號
    ），亦為被告聯絡販賣海洛因予證人戊○○所用之物，雖未
    扣案，仍應依同條第 1項沒收，如全部或一部不能沒收時，
    追徵其價額。未扣案如附表二編號五所示之行動電話 1具（
    0000000000號），則非被告於如附表一犯罪時間與證人乙○○、丁○○、戊○○、丙○○聯絡所用之物，不能證明與本
    件犯罪有關，爰不為沒收之諭知。至於扣案之針筒 1支，被
    告自警詢以迄本院審理中始終辯稱係供其朋友盧瑞昌給小狗
    打預防針之用，殘渣袋3 個是其施用後所使用過的，夾鏈袋
    2 個是其分裝好要施用的，均無證據足資認定係供被告為前
    開販賣、轉讓第一級毒品所用之物，又電子秤雖為被告所有
    之物，並可秤海洛因等毒品，惟亦無證據足資認定為供本件
    犯罪所用之物，爰均不為沒收之諭知。
據上論斷，應依刑事訴訟法第 299條第1項前段、第300條，毒品
危害防制條例第4條第1項、第2項、第8條第1項、第18條第1項前
段、第19條第1項，藥事法第83條第1項，刑法第11條前段、第55
條、第47條第1項、第59條、第51條第5款，判決如主文。
本案經檢察官羅美秀到庭執行職務。
中    華    民    國    97    年    12    月    31    日
                  刑事第四庭    審判長法  官 張宏節
                                      法  官 沈培錚
                                      法  官 蔡寶樺
以上正本證明與原本無異。
如不服本判決應於收受送達後10日內向本院提出上訴書狀，並應
敘述具體理由。其未敘述上訴理由者，應於上訴期間屆滿後20日
內向本院補提理由書 (均須按他造當事人之人數附繕本) 「切勿
逕送上級法院」。
中    華    民    國    97    年    12    月    31    日
                                      書記官
附錄本判決論罪之法律條文：
毒品危害防制條例第4條第1項
製造、運輸、販賣第一級毒品者，處死刑或無期徒刑；處無期徒
刑者，得併科新臺幣1千萬元以下罰金。
毒品危害防制條例第8條第1項
轉讓第一級毒品者，處1年以上7年以下有期徒刑，得併科新臺幣
1百萬元以下罰金。
藥事法第83條
明知為偽藥或禁藥，而販賣、供應、調劑、運送、寄藏、牙保、
轉讓或意圖販賣而陳列者，處7年以下有期徒刑，得併科新臺幣5
百萬元以下罰金。
犯前項之罪，因而致人於死者，處 7年以上有期徒刑，致重傷者
，處3年以上12年以下有期徒刑。
因過失犯第1項之罪者，處2年以下有期徒刑、拘役或科新臺幣30
萬元以下罰金。
第 1 項之未遂犯罰之。
附表一：被告甲○○販賣第一級毒品海洛因部分
┌──┬────────┬────┬────────┬────────┐
│編號│犯罪行為        │罪名    │宣告刑          │應沒收之物      │
├──┼────────┼────┼────────┼────────┤
│一  │被告於97年5月下 │販賣第一│處有期徒刑拾伍年│新臺幣伍佰元沒│
│    │旬某日，在花蓮縣│級毒品  │陸月。          │  收之。如全部或│
│    │玉里鎮○○路287 │        │                │  一部不能沒收時│
│    │號住處，以500 元│        │                │  以其財產抵償之│
│    │之價格，販賣約  │        │                │  。            │
│    │0.25 公克之海洛 │        │                │門號0000000000│
│    │因予乙○○      │        │                │號、0000000000號│
│    │                │        │                │行動電話各壹具（│
│    │                │        │                │含SIM卡）沒收。 │
├──┼────────┼────┼────────┼────────┤
│二  │被告於97年5月下 │販賣第一│處有期徒刑拾伍年│新臺幣伍佰元沒│
│    │旬某日（與前一次│級毒品  │陸月。          │  收之。如全部或│
│    │間隔約3、4日），│        │                │  一部不能沒收時│
│    │在花蓮縣玉里鎮中│        │                │  以其財產抵償之│
│    │華路287號住處， │        │                │  。            │
│    │以500元之價格， │        │                │門號0000000000│
│    │販賣約0.25公克之│        │                │號、0000000000號│
│    │海洛因予乙○○  │        │                │行動電話各壹具（│
│    │                │        │                │含SIM卡）沒收。 │
├──┼────────┼────┼────────┼────────┤
│三  │被告於97年6月3日│販賣第一│處有期徒刑拾伍年│新臺幣壹仟元沒收│
│    │或4日，在花蓮縣 │級毒品  │捌月。          │之。如全部或一部│
│    │玉里鎮○○路287 │        │                │不能沒收時以其財│
│    │號住處，以1,000 │        │                │產抵償之。      │
│    │元之代價，販賣不│        │                │                │
│    │詳數量之海洛因予│        │                │                │
│    │丁○○          │        │                │                │
├──┼────────┼────┼────────┼────────┤
│四  │被告於97年6月6日│販賣第一│處有期徒刑拾陸年│新臺幣陸仟元沒│
│    │13時許，與戊○○│級、第二│。              │  收之。如全部或│
│    │約定以6,000元之 │級毒品  │                │  一部不能沒收時│
│    │代價販賣毒品予劉│        │                │  以其財產抵償之│
│    │東昇，包括4,000 │        │                │  。            │
│    │元之海洛因約0.4 │        │                │門號0000000000│
│    │公克，2,000元之 │        │                │  號行動電話壹具│
│    │安非他命約0.2公 │        │                │ （含SIM卡）沒收│
│    │克。待戊○○以其│        │                │  。            │
│    │00000000000000號│        │                │                │
│    │帳戶匯款5,000元 │        │                │                │
│    │至被告指定之其子│        │                │                │
│    │余冠霖玉里泰昌郵│        │                │                │
│    │局00000000000000│        │                │                │
│    │號帳戶後，被告於│        │                │                │
│    │翌日凌晨4時35分 │        │                │                │
│    │至6時許間之某時 │        │                │                │
│    │，在台東縣池上鄉│        │                │                │
│    │文田路3巷4號劉東│        │                │                │
│    │昇住處交付前開約│        │                │                │
│    │定之海洛因與安非│        │                │                │
│    │他命予戊○○，劉│        │                │                │
│    │東昇並依約再給付│        │                │                │
│    │1,000元。       │        │                │                │
├──┼────────┼────┼────────┼────────┤
│五  │被告於97年6月10 │販賣第一│處有期徒刑拾陸年│新臺幣壹萬貳仟│
│    │日，與戊○○約定│級、第二│肆月。          │  元沒收之。如全│
│    │以12,000元之代價│級毒品  │                │  部或一部不能沒│
│    │販賣毒品予戊○○│        │                │  收時以其財產抵│
│    │，包括6,000元之 │        │                │  償之。        │
│    │海洛因，及6,000 │        │                │門號0000000000│
│    │元之安非他命。待│        │                │  號、0000000000│
│    │戊○○以其      │        │                │  號行動電話各壹│
│    │00000000000000  │        │                │  具（含SIM卡） │
│    │號帳戶匯款11,000│        │                │  沒收。        │
│    │元至被告指定之其│        │                │                │
│    │子余冠霖玉里泰昌│        │                │                │
│    │郵局            │        │                │                │
│    │00000000000000  │        │                │                │
│    │號帳戶後，被告於│        │                │                │
│    │97年6月12日21時 │        │                │                │
│    │許在台東縣池上鄉│        │                │                │
│    │文田路3巷4號劉東│        │                │                │
│    │昇住處交付前開約│        │                │                │
│    │定之海洛因及安非│        │                │                │
│    │他命，戊○○當場│        │                │                │
│    │再交付2,000元予 │        │                │                │
│    │被告，其中1,000 │        │                │                │
│    │元為價金，1,000 │        │                │                │
│    │元為貼補被告之油│        │                │                │
│    │錢。            │        │                │                │
├──┼────────┼────┼────────┼────────┤
│六  │被告於97年6月11 │販賣第一│處有期徒刑拾陸年│新臺幣陸仟元沒│
│    │日，在台東縣池上│級、第二│捌月。          │  收之。如全部或│
│    │鄉○○路3巷4號劉│級毒品  │                │  一部不能沒收時│
│    │東昇住處，以    │        │                │  以其財產抵償之│
│    │6,000元之價格販 │        │                │  。            │
│    │賣海洛因與安非他│        │                │門號0000000000│
│    │命予戊○○，並當│        │                │  號行動電話壹具│
│    │場交付前開毒品，│        │                │ （含SIM卡）沒收│
│    │戊○○則交付現金│        │                │ 。             │
│    │1,000元，再於同 │        │                │                │
│    │日以其          │        │                │                │
│    │00000000000000  │        │                │                │
│    │號帳戶匯款5,000 │        │                │                │
│    │元至被告指定之傅│        │                │                │
│    │芊金美濃郵局    │        │                │                │
│    │00000000000000  │        │                │                │
│    │號帳戶。        │        │                │                │
│    │                │        │                │                │
├──┼────────┼────┼────────┼────────┤
│七  │被告於97年6月23 │販賣第一│處有期徒刑拾伍年│新臺幣壹仟元沒│
│    │日與丙○○約定下│級毒品  │捌月。          │  收之。如全部或│
│    │旬某日，在花蓮縣│        │                │  一部不能沒收時│
│    │玉里鎮○○路287 │        │                │  以其財產抵償之│
│    │號其住處，以    │        │                │  。            │
│    │1,000 元之代價，│        │                │門號0000000000│
│    │販賣不詳數量之海│        │                │  號行動電話壹具│
│    │洛因予丙○○    │        │                │  （含SIM卡）沒 │
│    │                │        │                │  收。          │
├──┼────────┼────┼────────┼────────┤
│八  │被告於97年6月24 │販賣第一│處有期徒刑拾伍年│新臺幣壹仟元沒│
│    │日晚間某時，在花│級毒品  │捌月。          │  收之。如全部或│
│    │蓮縣玉里鎮○○路│        │                │  一部不能沒收時│
│    │287號住處，以   │        │                │  以其財產抵償之│
│    │1,000 元之代價，│        │                │  。            │
│    │販賣不詳數量之海│        │                │門號0000000000│
│    │洛因予丙○○    │        │                │  號行動電話壹具│
│    │                │        │                │  （含SIM卡）沒 │
│    │                │        │                │  收。          │
└──┴────────┴────┴────────┴────────┘
附表二：
┌──┬────────┬────┬─────────────────┐
│編號│物品名稱        │數量單位│備  註                            │
├──┼────────┼────┼─────────────────┤
│一  │海洛因          │2包     │其中1包含微量海洛因，淨重1.38公克 │
│    │                │        │，純質淨重約0.01公克，另1包亦含海 │
│    │                │        │洛因成分，淨重2.01公克，純質淨重  │
│    │                │        │0.59公克。包裝袋與殘餘海洛因無法完│
│    │                │        │全析離，應整體視為查獲之毒品，依毒│
│    │                │        │品危害防制條例第18條第1項前段規定 │
│    │                │        │沒收銷燬之。                      │
├──┼────────┼────┼─────────────────┤
│二  │犯罪所得財物    │新臺幣  │包括                              │
│    │                │28,000元│（一）如附表一編號一應沒收之物欄所│
│    │                │        │      示之500元                   │
│    │                │        │（二）如附表一編號二應沒收之物欄所│
│    │                │        │      示之500元                   │
│    │                │        │（三）如附表一編號三應沒收之物欄所│
│    │                │        │      示之1,000元                 │
│    │                │        │（四）如附表一編號四應沒收之物欄所│
│    │                │        │      示之6,000元                 │
│    │                │        │（五）如附表一編號五應沒收之物欄所│
│    │                │        │      示之12,000元                │
│    │                │        │（六）如附表一編號六應沒收之物欄所│
│    │                │        │      示之6,000元                 │
│    │                │        │（七）如附表一編號七應沒收之物欄所│
│    │                │        │      示之1,000元                 │
│    │                │        │（八）如附表一編號八應沒收之物欄所│
│    │                │        │      示之1,000元                 │
├──┼────────┼────┼─────────────────┤
│三  │行動電話        │3具     │0000000000號行動電話1具（含SIM卡）│
│    │                │        │0000000000號行動電話1具（含SIM卡）│
│    │                │        │0000000000號行動電話1具（含SIM卡）│
├──┼────────┼────┼─────────────────┤
│四  │未扣案之行動電話│1具     │0000000000號行動電話。            │
├──┼────────┼────┼─────────────────┤
│五  │未扣案之行動電話│1具     │0000000000號行動電話，不能證明與本│
│    │                │        │案之販賣、轉讓毒品罪有關，不予沒收│
│    │                │        │。                                │
├──┼────────┼────┼─────────────────┤
│六  │電子秤          │1台     │不能證明與本案之販賣、轉讓毒品罪有│
│    │                │        │關，不予沒收。                    │
├──┼────────┼────┼─────────────────┤
│七  │分裝勺          │1支     │同上                              │
├──┼────────┼────┼─────────────────┤
│八  │海洛因殘渣袋    │3個     │同上                              │
├──┼────────┼────┼─────────────────┤
│九  │分裝夾鏈袋      │2個     │同上                              │
├──┼────────┼────┼─────────────────┤
│十  │注射針筒        │1支     │同上                              │
└──┴────────┴────┴─────────────────┘


司法院資訊處製作；財團法人民間司法改革基金會備份。
